臺灣高等法院臺中分院刑事裁定
111年度毒聲重字第132號

聲  請  人  
即受裁定人  李永隆




上列聲請人即受裁定人因違反毒品危害防制條例案件，對於本院
111年度毒抗字第81號中華民國111年1月24日確定裁定（原審案
號：臺灣臺中地方法院111年度毒聲字第2號），聲請重新審理，
本院裁定如下：
    主  文
重新審理及停止執行之聲請均駁回。　　
    理  由
一、按憲法第16條保障人民有訴訟之權，旨在確保人民有依法定
    程序提起訴訟及受公平審判之權利。至於訴訟救濟，究應循
    何種訴訟程序為之，則由立法機關依職權衡酌訴訟案件之性
    質及既有訴訟制度之功能等而為設計，司法院大法官會議釋
    字第418號解釋文可資參照。而一般民眾對法律救濟途徑未
    能知之甚詳，基於前揭憲法對訴訟權之保障及法安定性之維
    護，於民眾具狀向法院請求訴訟救濟，而依其所提書狀之敘
    述內容，如未能明確表明其究係向法院請求或聲請何事，法
    院應探求當事人真意。本件聲請人即受裁定人（下稱聲請人
    ）李永隆於民國111年5月6日提出「聲明異議（再審）狀」
    ，表示不服本院111年度毒抗字第81號裁定，故提出異議（
    再審）乙事。經本院核閱其書狀所載內容，應係就本院111
    年度毒抗字第81號確定裁定聲請重新審理，先予敘明。
二、按觀察、勒戒及強制戒治之裁定確定後，有下列情形之一，
    認為應不施以觀察、勒戒或強制戒治者，受觀察、勒戒或強
    制戒治處分之人，或其法定代理人、配偶，或檢察官得以書
    狀敘述理由，聲請原裁定確定法院重新審理：適用法規顯
    有錯誤，並足以影響裁定之結果者。原裁定所憑之證物已
    證明為偽造或變造者。原裁定所憑之證言、鑑定或通譯已
    證明其為虛偽者。參與原裁定之法官，或參與聲請之檢察
    官，因該案件犯職務上之罪，已經證明者。因發現確實之
    新證據足認受觀察、勒戒或強制戒治處分之人，應不施以觀
    察、勒戒或強制戒治者。受觀察、勒戒或強制戒治處分之
    人，已證明其係被誣告者。聲請重新審理，應於裁定確定後
    30日內提起。但聲請之事由，知悉在後者，自知悉之日起算
    。聲請重新審理，無停止觀察、勒戒或強制戒治執行之效力
    ；但原裁定確定法院認為有停止執行之必要者，得依職權或
    依聲請人之聲請，停止執行之。法院認為無重新審理之理由
    ，或程序不合法者，應以裁定駁回之，毒品危害防制條例第
    20條之1第1項至第4項前段定有明文。
三、經查：
  ㈠聲請人前因施用毒品案件，經臺灣臺中地方法院（下稱原審
    法院）以110年度毒聲字第972號裁定入勒戒處所執行觀察、
    勒戒後，經評估認有繼續施用毒品傾向，原審法院以111年
    度毒聲字第2號裁定令入戒治處所施以強制戒治，然聲請人
    不服，提起抗告，經本院於111年1月24日以111年度毒抗字
    第81號裁定（下稱原確定裁定）駁回抗告，聲請人已於111
    年1月26日收受裁定而生效，是上開裁定已於111年1月26日
    確定在案，有本院上開裁定、送達證書、聲請人之臺灣高等
    法院被告前案紀錄表在卷可稽（見本院111年度毒抗字第81
    號卷第45至49頁、第51頁；本院111年度毒聲重字第132號卷
    第45至49頁、第38頁）。依據前揭說明，聲請人依法應於原
    確定裁定確定後30日內，聲請重新審理，然聲請人於111年5
    月6日始具狀向法務部矯正署臺中戒治所提出本案重新審理
    之聲請，有卷附聲請人所提出之「聲明異議（再審）狀」上
    所蓋法務部矯正署臺中戒治所收受收容人訴狀章之戳章可稽
    （見本院111年度毒聲重字第132號卷第9頁），顯已逾聲請
    重新審理之法定期間。
  ㈡又聲請人於111年1月26日收受原確定裁定之送達，業如前述
    ，是聲請人於收受原確定裁定之送達後，當可知悉原確定裁
    定之內容，即原確定裁定理由已詳載「有無繼續施用毒品傾
    向評估標準紀錄表」相關計分情形，有法務部矯正署臺中戒
    治所110年12月22日中戒所衛字第11010008400號函附有無繼
    續施用毒品傾向證明書、有無繼續施用毒品傾向評估標準紀
    錄表在卷可稽（見臺灣臺中地方檢察署110年度毒偵字第223
    0號卷第93至97頁），並對聲請人爭執之評分結果詳為說明
    （見原確定裁定第1至3頁），亦無毒品危害防制條例第20條
    之1第2項「聲請重新審理之事由，知悉在後」規定適用，業
    經本院調閱本院111年度毒抗字第81號卷及臺灣臺中地方檢
    察署110年度毒偵字第2230號卷全卷核閱無誤。從而，聲請
    人本件重新審理之聲請，應於原裁定確定（111年1月24日）
    後30日內提起。其遲至111年5月6日始具狀聲請重新審理，
    已逾30日之不變期間，程序於法不合，且無從補正，自應從
    程序上予以駁回。
　㈢另聲請人於111年5月31日復具狀向本院聲請停止戒治處分，
　　有卷附聲請人所提出之「聲請狀」及其上所蓋法務部矯正署
    臺中戒治所收受收容人訴狀章之戳章可稽（見本院111年度
    毒聲重字第132號卷第77至81頁）。惟查，聲請人重新審理
    之聲請既經程序不合法而駁回，聲請人聲請停止本件強制戒
    治之執行亦失所附麗，均應一併駁回。
據上論斷，依毒品危害防制條例第20條之1第4項前段，裁定如主
文。　　　　
中　　華　　民　　國　　111 　年　　6 　　月　　20　　日
            刑事第十一庭　  審判長法　官　張意聰
                                  法　官　周瑞芬
                                  法　官　陳慧珊
以上正本證明與原本無異。
不得抗告。
                                  書記官  李淑芬
　　　　　　　　　　　　　　　　　
中　　華　　民　　國　　111 　年　　6 　　月　　20　　日